臺灣新竹地方法院民事判決　九十一年度竹簡字第一五三號
　　原　　　告　　乙○○
　　兼訴訟代理人　甲○○
　　被　　　告　　丁○○
　　　　　　　　　丙○○
　　　　　　　　　戊○○
　　　　　　　　　庚○○
　　訴訟代理人　　己○○
右當事人間損害賠償事件，本院判決如左：
    主    文
被告應連帶給付原告新臺幣壹拾捌萬柒仟玖佰伍拾參元。
原告其餘之訴駁回。
訴訟費用由被告連帶負擔十分之九，餘由原告負擔。
本判決第一項於原告以新臺幣陸萬參仟元為被告供擔保後，得假執行。
原告其餘假執行之聲請駁回。
    事實及理由
一、原告訴之聲明：
（一）被告應連帶給付原告新台幣（下同）十八萬七千九百五十三元，及自民國九十
      一年一月二十三日起至清償日止，按年息百分之五計算之利息。
（二）訴訟費用由被告連帶負擔。
（三）原告願供擔保聲請宣告假執行。
二、被告答辯聲明：
    被告未於最後言詞辯論期日到場，惟據其等於前言詞辯論期日到場所為之聲明為
    原告之訴駁回，訴訟費用由原告負擔。
二、事實摘要：
甲、原告主張：
（一）緣被告自民國八十四年五月十五日起至八十八年十一月十五日止共同無權占用
      原告所共有，門牌號碼為新竹市○○街九十二號，建號一八一０、四四七七建
      號之房屋，經原告訴請被告返還房屋及賠償占用上開房屋之損害金本金（尚不
      含利息）後，業經本院及台灣高等法院判決確定被告應自八十四年五月十五日
      起至八十八年十一月十五日止，每月連帶賠償原告一萬七千五百十七元，惟被
      告就上開法院所判決應賠付原告之損害賠償金之本金，仍遲遲拒不賠付原告，
      嗣經原告聲請本院對被告實施強制執行後，被告始於九十一年一月二十二日在
      該執行程序中，提存而清償上開損害金之本金合計九十五萬四千六百六十二元
      予原告，惟就原告所一併請求其等給付上開應支付之損害金本金因遲延支付所
      生之遲延利息時，被告仍予拒絕，原告不得已，僅得另行提起本件訴訟向被告
      請求。而經計算結果，總計至九十一年一月二十二日止，被告原應一併連帶賠
      償原告上開損害金之遲延利息為十八萬七千九百五十三元（計算公式如附表所
      示）。從而，原告自得再請求被告連帶給付原告十八萬七千九百五十三元，及
      該金額自九十一年一月二十三日起至清償日止按年息百分之五計算之利息等語
      ，並提出本院八十七年度訴字第八三三號、台灣高等法院八十九年度上字第四
      七七號民事判決影本各一份、台灣高等法院民事判決確定證明書影本一份為證
      。
乙、被告答辯：
    否認對原告負有給付遲延利息之義務。
三、本院之判斷：
（一）本件被告經合法通知，均未於最後言詞辯論期日到場，核無民事訴訟法第三百
      八十六條各款所列情形，爰依原告聲請，由其一造辯論而為判決。又原告於起
      訴時，其部分訴之聲明原係請求被告連帶給付其十七萬六千一百四十九元，嗣
      於訴訟中原告就該部分之聲明部分，變更為請求被告連帶給付其十八萬七千九
      百五十三元及自九十一年一月二十三日起至清償日止按年息百分之五計算之利
      息，核屬原告訴之聲明之擴張，依民事訴訟法第二百五十五條第一項第三款之
      規定，原告所為此部分訴之聲明之擴張，在程序上應予以准許，合先敘明。
（二）原告主張被告自八十四年五月十五日起至八十八年十一月十五日止共同無權占
      用原告所共有，門牌號碼為新竹市○○街九十二號，建號一八一０、四四七七
      建號之房屋，經原告訴請被告返還房屋及賠償占用上開房屋之損害金本金（尚
      不含利息）後，業經本院及台灣高等法院判決確定被告應自八十四年五月十五
      日起至八十八年十一月十五日止，每月連帶賠償原告新台幣（下同）一萬七千
      五百十七元，惟被告就上開法院所判決應賠付原告之損害賠償金之本金，仍遲
      遲拒不賠付原告，嗣經原告聲請本院對被告實施強制執行後，被告始於九十一
      年一月二十二日在該執行程序中，提存而清償上開損害金之本金合計九十五萬
      四千六百六十二元予原告，惟就原告所一併請求其等給付上開應支付之損害金
      本金因遲延支付所生之遲延利息時，被告仍予拒絕之情，已據原告提出本院八
      十七年度訴字第八三三號、台灣高等法院八十九年度上字第四七七號民事判決
      影本各一份、台灣高等法院民事判決確定證明書影本一份為證，並據本院依職
      權調取本院九十年度執字第二二七號民事執行卷宗查明無訛，被告雖否認對原
      告負有遲延利息之給付義務，惟未就此進一步提出相關之陳述以供本院審酌，
      堪信原告上開主張之情為真實。
（三）按「遲延之債務，以支付金錢為標的者，債權人得請求依法定利率計算之遲延
      利息」，民法第二百三十三條第一項本文定有明文。依前開所述，被告已經判
      決確定須連帶給付原告自八十四年五月十五日起，至八十八年十一月十五日止
      ，按月以一萬七千五百十七元計算之損害金，且原告於前開事件中尚未一併向
      被告請求其等連帶給付該損害金之遲延利息，而因被告係遲至九十一年一月二
      十二日始一次賠償原告上開損害金之本金合計九十五萬四千六百六十二元，從
      而原告依上開條文之規定，請求被告連帶賠付其上開損害金自遲延之日起，均
      至被告支付上開賠償金本金之日即九十一年一月二十二日止，按年息百分之五
      計算之遲延利息，自屬於法有據。而因被告於八十四年五月十五日起至同年底
      為止，因占用原告上開之房屋所須支付予原告之損害金本金為一七五一七元乘
      以七點五個月等於一三一三七七點五元，另八十五年間因占用上開房屋須支付
      予原告之損害金本金為一七五一七元乘以十二等於二一０二０四元，八十六年
      、八十七年亦均同為二一０二０四元，八十八年至返還房屋之日即八十八年十
      一月十五日止為一七五一七元乘以十點五個月等於一八三九二八點五元，而就
      其中被告應支付之八十四年占用房屋之上開損害金，原告主張以八十五年一月
      一日為其計算遲延利息之始日，尚屬有據，是至九十一年一月二十二日為止，
      經計算結果，該筆本金之遲延利息為三九八一二元；另就被告應支付之八十五
      年之損害金部分，原告主張以八十六年一月一日為其計算遲延利息之始日，亦
      屬有據，是至九十一年一月二十二日止，經計算結果，該筆本金之遲延利息為
      五三一九０元；另就被告應支付之八十六年之損害金部分，原告主張以八十七
      年一月一日為其計算遲延利息之始日，亦屬有據，是至九十一年一月二十二日
      止，其遲延利息為四二六八０元；另就被告應支付之八十七年之損害金部分，
      原告主張以八十八年一月一日為其計算遲延利息之始日，亦屬有據，是至九十
      一年一月二十二日止，其遲延利息為三二一七０元；另就被告應支付之八十八
      年之損害金部分即一七五一七元乘以十點五個月為一八三九二八點五元，原告
      主張以八十八年十一月十六日為其計算遲延利息之始日，亦屬有據，是至九十
      一年一月二十二日止，經計算結果其遲延利息為二０一０一元，且總計上開本
      金之遲延利息為一八七九五三元之情，亦有附表所示之計算公式可參。
（四）雖原告二人就上開房屋之應有部分比例不同（其中原告甲○○為四分之三，乙
      ○○為四分之一，見上開台灣高等法院之民事判決理由欄所載），惟原告主張
      共同受領上開遲延利息之給付，從而，原告本件之請求，在訴請被告連帶給付
      其十八萬七千九百五十三元之範圍內，核屬於法有據，應予以准許。至於原告
      另請求被告連帶給付其上開十八萬七千九百五十三元自九十一年一月二十三日
      起至清償日止，按年息百分之五計算之利息部分，按「對於利息，無須支付遲
      延利息」，民法第二百三十三條第二項定有明文，且同法第二百零七條亦有利
      息不得滾入原本再生利息之有關複利禁止之規定，而因原告上開請求獲准之十
      八萬七千九百五十三元部分之請求，係屬遲延利息之性質，依上開規定即不得
      再就該部分之金額請求利息，則原告此部分以本金十八萬七千九百五十三元為
      基準，再請求被告連帶給付其該金額自九十一年一月二十三日起至清償日止按
      年息百分之五計算之利息部分，於法無據，應予以駁回。
四、就原告勝訴部分，原告陳明願供擔保聲請宣告假執行，經核尚無不合，爰酌定相
    當擔保金額併予准許之；至原告敗訴部分，其假執行之聲請已失所附麗，應予駁
    回之。
五、本件為判決之基礎已臻明確，兩造其餘之攻擊、防禦方法，經本院審酌後核與判
    決之結果不生影響，爰不一一論駁，附此敘明。
六、結論：本件原告之訴為一部有理由，一部無理由，依民事訴訟法第四百三十六條
    第二項、第三百八十五條第一項前段、第七十九條但書、第三百九十條第二項，
    判決如主文。
中　　　華　　　民　　　國　　九十一　　年　　　四　　　月　　二十九　　日
                                  臺灣新竹地方法院新竹簡易庭
~B法　　　官　鄭政宗
右為正本係照原本作成。
如對本判決上訴，須於判決送達後廿日內向本院提出上訴狀。
~B法院書記官　王恬如
中　　　華　　　民　　　國　　九十一　　年　　　五　　　月　　　　六　　日
